臺灣高等法院刑事判決
109年度上易字第322號
上  訴  人    臺灣士林地方檢察署檢察官
上  訴  人    
即  被  告    姜仁宏  

                        住○○市○○區○○路000巷000弄00                          號
上列上訴人因被告詐欺案件，不服臺灣士林地方法院一０八年度
易字第七四八號，中華民國一０八年十二月卅一日第一審判決（
起訴案號：臺灣士林地方檢察署一０八年度偵緝字第六三五號）
，提起上訴，本院判決如下：
    主  文
上訴駁回。
    理  由
一、依刑事訴訟法第三百五十條、第三百六十一條、第三百六十
    七條規定，不服地方法院之第一審判決而上訴者，須提出上
    訴書狀，並應敘述具體理由，為上訴必備之程式。倘已提出
    上訴理由，但所提非屬具體理由者，則由第二審法院以上訴
    不合法律上之程式，判決駁回。而所謂具體理由，必係依據
    卷內既有訴訟資料或提出新事證，指摘或表明第一審判決有
    何採證認事、用法或量刑等足以影響判決本旨之不當或違法
    ，而構成應予撤銷之具體事由，始克當之（例如：依憑證據
    法則具體指出所採證據何以不具證據能力，或依憑卷證資料
    ，明確指出所為證據證明力之判斷如何違背經驗、論理法則
    ）；倘僅泛言原判決認定事實錯誤、違背法令、量刑失之過
    重或輕縱，而未依上揭意旨指出具體事由，即與第二審上訴
    制度旨在請求第二審法院撤銷、變更第一審不當或違法之判
    決，以實現個案救濟之立法目的不合（最高法院九十七年度
    台上字第八九二號判決參照）。亦即所謂具體上訴理由：(
    一)須指出原判決有不當或違法之處；(二)須依據卷內既有
    訴訟資料或提出新事實、新證據為具體指摘；(三)所指判決
    不當、違法情形須實際上存在；(四)所指判決不當、違法情
    形須足以構成撤銷原判決之理由。
二、本案上訴意旨略以：
　㈠檢察官：被告姜仁宏利用告訴人陳筱筱對朋友之信賴，多次
    編造理由向告訴人借款，迄今未償還，被告於原審審理庭上
    為求輕判宣稱有還款誠意，使告訴人心軟，然庭後失聯且所
    留聯絡電話竟是空號，使告訴人追索無門，足認被告犯後態
    度惡劣，使告訴人蒙受鉅額錢財損失及身心俱疲，原審僅量
    處有期徒刑六月顯然過輕，依告訴人之請求，請將原判決撤
    銷，更為適當合法之判決。　　
　㈡被告：本案本因債務借款，實無詐欺之意，況被告罹患下半
    身周邊性神經病變肌肉萎縮，生活無法自理等疾患，原審以
    累犯判刑實有過重，因此提出上訴，請求從輕量刑云云。
三、經核，原判決以被告於審理時坦承犯行，核與證人即告訴人
    之指證相符，並有告訴人提出之支票二張及其臺灣票據交換
    所退票理由單影本各一紙、被告一０四年一月卅日書立之十
    萬元借據、告訴人之記事本內頁及借款明細影本等在卷可按
    ，認本案被告詐欺取財犯行事證均臻明確。並審酌被告前有
    多次詐欺取財前科，素行非佳，且前於一０一年間亦因向告
    訴人詐取約二百萬元經法院判刑，竟利用告訴人亟欲取回前
    案二百餘萬元心態，再次施詐，殊值非難，惟犯後尚能坦承
    犯行，但尚未能與告訴人和解償還所欠，暨考量被告犯罪之
    動機、手段、情節、所獲利益、自述國小畢業之智識程度、
    未婚、無子女、現與姐姐同住、無賴其扶養之親屬、目前無
    業、罹患下半身周邊性神經病變、肌肉萎縮等疾患之家庭生
    活與經濟狀況等一切情狀，並徵其前多案詐欺徒刑執行完畢
    後仍未能自我控管，復再犯本案詐欺取財犯行，顯刑罰反應
    力薄弱，有再延長其矯正期間，以助其重返社會之必要，依
    刑法累犯規定加重其刑後，量處有期徒刑六月，並諭知易科
    罰金之折算標準，乃原審認事用法要無違誤，量刑亦稱妥適
    。
四、是原判決對本案被告係對告訴人再次編詞借款施詐及亦未與
    告訴人和解償還損失；暨被告罹患疾病等家庭生活及經濟狀
    況等，均已詳為審酌，檢察官及被告既均未依據卷內既有訴
    訟資料或提出新事證為具體指摘，分別泛指原判決量刑過輕
    或過重云云，揆諸前揭規定說明，均難認屬具體上訴理由。
    乃本件上訴不合法律上程式，爰不經言詞辯論程序，逕予駁
    回。
五、據上論斷，應依刑事訴訟法第三百六十七條前段、第三百七
    十二條，判決如主文。　　　
中    華    民    國  一０九  年    二    月   廿四   日
                  刑事第四庭審判長法　官  陳筱珮
                                  法　官  羅郁婷
                                  法　官  陳玉雲
以上正本證明與原本無異。
不得上訴。
                                  書記官  蔡麗春 
中    華    民    國  一０九  年    二    月   廿四   日